【裁判字號】    97,訴,1770
【裁判日期】    971028
【裁判案由】    侵權行為損害賠償
【裁判全文】
臺灣板橋地方法院民事判決              97年度訴字第1770號
原      告  乙○○
訴訟代理人  甲○○
被      告  丙○○
上列當事人間請求侵權行為損害賠償事件，原告提起附帶民事訴
訟（97年度附民字第283 號），經本院刑事庭移送前來，本院於
民國97年10月14日言詞辯論終結，判決如下：
    主      文
被告應給付原告新臺幣貳萬仟肆佰捌拾捌元，及自民國九十七年
六月十日起至清償日止，按週年利率百分之五計算之利息。
原告其餘之訴駁回。
訴訟費用由被告負擔百分之四，餘由原告負擔。
本判決第一項得假執行；但被告如以新臺幣貳萬壹仟肆佰捌拾捌
元為原告預供擔保，得免為假執行。
原告其餘假執行之聲請駁回。
    事實及理由
一、程序方面：
    被告未於言詞辯論期日到場，核無民事訴訟法第386 條各款
    所列情形，爰依原告聲請由其一造辯論而為判決。
二、原告主張：
（一）緣被告為訴外人亞東飯王食品股份有限公司（下稱亞東公
      司，負責人曾貴爵）之董事，原告則為訴外人中源食品股
      份有限公司（下稱中源公司，負責人為甲○○）之廠務經
      理。中源公司設於門牌號碼臺北縣五股鄉○○路142 巷1
      號之1 至5 樓廠房（下稱廠房），經法院拍賣後，業由訴
      外人許振裕、林文峰得標，惟未經法院點交；然亞東公司
      仍向許振裕、林文峰承租上開廠房（實則上開廠房仍由中
      源公司承租而有權占有中，亞東公司因對中源公司占有上
      開廠房有所爭議，遂向本院提起民事訴訟，由本院97年度
      訴字第331 號民事事件審理中）。被告竟以亞東公司準備
      工廠復工為由，於民國96年12月25日下午3 時許，未經中
      源公司負責人甲○○之同意，擅自無故侵入上開廠房內，
      中源公司廠務經理即原告乃以雙手擋住內部門戶以阻止被
      告進入時，被告復基於傷害之故意，以身體推撞原告，致
      原告受有左上臂1 乘以1 公分之挫傷、嚴重胸悶之傷害。
      而被告無故侵入他人建築物、傷害之犯行經本院97年度易
      字第1328號認定明確，於97年6 月23日判決拘役50日、30
      日，應執行拘役70日在案。
（二）依民法第184 條第1 項前段、第193 條第1 項、第195 條
      第1 項前段規定，原告因被告上開侵權行為，受有如下之
      損失：
  １、增加生活上需要之費用：
      原告因被告侵權行為受有左上臂挫傷、嚴重胸悶之傷害，
      於96年12月25日至臺北縣立醫院急診外科治療，計支出醫
      療費用新臺幣（下同）1,488 元。
  ２、喪失、減少勞動能力之損失：
      原告因被告侵權行為受有左上臂挫傷、嚴重胸悶之傷害，
      在家休養1 個月，無法繼續在中源公司之工作，致該月份
      減少收入65,000元。另因原告擔任中源公司之執行副總，
      大多數業務均需由原告經手，原告因被告之故意傷害行為
      受傷致無法前往中源公司上班，影響中源公司經營，使中
      源公司業務幾近停頓，造成中源公司損失200,000 元，合
      計原告損知265,000 元。
  ３、精神慰撫金：
      原告為保護中源公司財產不受被告侵入，奮力阻止被告任
      意侵入中源公司廠房，竟遭被告以暴力侵入之傷害行為，
      致受有左上臂挫傷、嚴重胸悶之傷害，造成原告極度恐懼
      ，內心產生難以抹滅之陰影，受有嚴重精神上之損害，其
      餘後遺症及併發症尚不可預見，更待長時間復健追蹤治療
      ，此種身體、精神上之痛苦煎熬不言可喻，反觀被告自傷
      害行為發生迄今，未對原告有分文賠償，顯然全無悔過之
      意，爰請求精神賠償3,000,000 元。
（三）是原告聲明：被告應給付原告565,000 元，及自起訴狀送
      達之翌日起至清償日止，按週年利率5%計算之利息，暨以
      供擔保為條件之假執行宣告。
三、原告主張被告以亞東公司準備工廠復工為由，於96年12月25
    日下午3 時許，未經中源公司負責人甲○○之同意，擅自無
    故侵入中源公司廠房內，中源公司廠務經理即原告乃以雙手
    擋住內部門戶以阻止被告進入時，被告竟基於傷害之故意，
    以身體推撞原告，致原告受有左上臂挫傷1 乘以1 公分之傷
    害之情事，業據其於相關刑案提出所述相符之診斷證明書為
    證，被告既經合法通知均無正當理由未到場，亦未提出任何
    書狀為何答辯，而相關刑案所為之認定亦適與本院相同，認
    被告無故侵入他人建築物、傷害之犯行明確，因而判處拘役
    50日、30日，應執行拘役70日在案，有相關刑案偵審卷影本
    、判決附卷可稽，是原告主張被告侵權行為之情事自堪信為
    真實。
四、按因故意或過失，不法侵害他人之權利者，負損害賠償責任
    ；不法侵害他人之身體或健康者，對於被害人因此喪失或減
    少勞動能力或增加生活上之需要時，應負損害賠償責任；不
    法侵害他人身體、健康、名譽、自由、信用、隱私、貞操或
    不法侵害其他人格法益而情節重大者，被害人雖非財產上之
    損害，亦得請求賠償相當之金額；民法第184 條第1 項前段
    、第193 條第1 項、第195 條第1 項前段分別定有明文。本
    件原告因被告之侵權行為受有損害，已如上述，原告自得請
    求被告賠償，惟原告得請求之金額為何，茲列述如下：
（一）醫療費用：
      原告主張因遭被告毆打致受有左上臂1 乘以1 公分之挫傷
      ，送醫治療，計支出醫療費用合計1,488 元，業據其提出
      醫療費用單據2 件在卷可稽（見附民卷第5 、6 頁），自
      應全部准許。
（二）喪失、減少勞動能力之損失：
      原告主張因被告侵權行為受有左上臂挫傷、嚴重胸悶等傷
      害，在家休養1 個月，無法繼續在中源公司之工作，致該
      月份減少收入65,000元；另因原告擔任中源公司之執行副
      總，大多數業務均需由原告經手，原告因被告之故意傷害
      行為受傷致無法前往中源公司上班，影響中源公司經營，
      使中源公司業務幾近停頓，造成中源公司損失200,000 元
      ，合計原告受有265, 000元之損害等情，固據其提出中源
      公司薪資單1 件為證（見本院卷第7 頁）。惟查，依被告
      於相關刑案提出之診斷證明書，其所受之傷係左上臂1 乘
      以1 公分之挫傷，並未言及嚴重胸悶，且原告並未舉證證
      明其因受有上開傷勢需休養而無法工作達1 個月之證明，
      另其所稱其中200,000 元之損失縱非虛罔，亦係中源公司
      之損失，而非原告個人之損失，是原告並未舉證證明其因
      本件侵權行為而受有喪失、減少勞動能力之損失，是原告
      此部分之請求自無從允准。
（三）精神慰撫金：
      原告主張其為保護中源公司財產不受被告侵入，奮力阻止
      被告任意侵入中源公司廠房，竟遭被告以暴力侵入之傷害
      行為，致受有左上臂挫傷、嚴重胸悶之傷害，造成原告極
      度恐懼，內心產生難以抹滅之陰影，受有嚴重精神上之損
      害，其餘後遺症及併發症尚不可預見，更待長時間復健追
      蹤治療，此種身體、精神上之痛苦煎熬不言可喻，反觀被
      告自傷害行為發生迄今，未對原告有分文賠償，顯然全無
      悔過之意，爰請求精神賠償3,000,000 元等情。經查，原
      告因本件被告傷害致其受有左上臂1 乘以1 公分之挫傷，
      已如前述，是其精神上自受有相當之痛苦，故原告請求賠
      償慰撫金，固非無據，惟關於請求之金額，本院審酌原告
      於本件侵權行為時35歲，臺北縣淡水高級工商職業學校畢
      業，曾任中源公司職員，目前為中源公司總經理，96年度
      薪資、利息、股利所得合計41萬餘元，並在臺北縣蘆洲市
      、苗栗縣苗栗市境內有不動產，並有汽車2 輛、投資數筆
      ，財產總額約達2 千餘萬元；被告於本件侵權行為時62歲
      ，96年度有利息、獎金收入合計約11萬餘元，並在臺北市
      中山區有房屋1 幢，汽車2 輛，財產總額約90餘萬元，此
      均兩造學經歷、資力之相關證明及財產所得在卷可查，以
      及兩造之身分、社會地位、智識水準等一切情狀，認原告
      請求賠償精神慰撫金300,000 元尚屬過高，應核減為20,0
      00元方屬公允，逾此部分之請求則不應准許。
    綜上所述，原告因本件侵權行為所受損害金額合計為21,488
    元。
五、從而，原告本於侵權行為之法律關係，請求被告給付21,488
    元，及自起訴狀繕本送達之翌日即97年6 月10日起至清償日
    止，按週年利率5%計算之利息，於法有據，應予准許；逾此
    部分之請求即無理由，應予駁回。
六、本件原告勝訴部分係所命給付之金額未逾500,000 元之判決
    ，原告雖以供擔保為條件請求宣告假執行，不過係促請本院
    依職權宣告，本院依民事訴訟法第389 條第1 項第5 款之規
    定，依職權宣告假執行，惟被告陳明願供擔保聲請免為假執
    行，爰酌定相當之擔保金額宣告之；至於原告敗訴部分，其
    假執行之聲請即失所附麗，應予駁回。
七、訴訟費用負擔之依據：民事訴訟法第79條。
中    華    民    國    97    年    10    月    28    日
                  民事第二庭法  官  鍾啟煌
以上正本係照原本作成。
如對本判決上訴，須於判決送達後20日內，向本院提出上訴狀，
上訴臺灣高等法院（應按他造人數提出繕本）。
中    華    民    國    97    年    10    月    28    日
                            書記官  張國仁


司法院資訊處製作；財團法人民間司法改革基金會備份。
